---
output: github_document
---

<!-- README.md is generated from README.Rmd. Please edit that file -->

```{r, include = FALSE}
knitr::opts_chunk$set(
  collapse = TRUE,
  comment = "#>",
  fig.path = "man/figures/README-",
  out.width = "100%"
)
```

# siga

<!-- badges: start -->
<!-- badges: end -->

El paquete {siga} descarga y lee datos del [Sistema de Información y Gestión Agrometeorológica del INTA](http://siga.inta.gob.ar/).

## Installation

Para instalar la versión de desarrollo desde [GitHub](https://github.com/) usá:

``` r
# install.packages("remotes")
remotes::install_github("AgRoMeteorologiaINTA/siga")
```
## Ejemplo

A continuación se muestra el uso de las funciones. Podés encontrar estos ejemplos usos en la viñeta, con

```{r}
vignette("descarga-datos", "siga")
```

Para acceder a la información de las estaciones diponibles se puede utilizar la función `siga_estaciones()`

```{r example}
library(siga)

estaciones <- siga_estaciones()

head(estaciones)
```
Por defecto el archivo con los metadatos de las estaciones se descarga en un directorio o carpeta temporal pero el argumento `archivo` permite indicar una dirección donde se guardará el archivo o se leerá el archivo en caso de que ya exista. Esta base de datos puede cambiar con el tiempo por lo que el argumento `forzar` permite volver a descargar el archivo de metadatos en caso de ser necesario. 

Los metadatos incluyen una columna `id` con un código único por estación que puede usarse para darcargar los datos meteorológicos de determinadas estaciones con la función `siga_datos()`. 

```{r}
ids <- estaciones[1:2, ]
ids
```

```{r}
head(siga_datos(ids))
```

Las estaciones puede tener metadatos extra a los que puede accederse con la función `siga_metadatos()`.

```{r}
siga_metadatos(ids)
```

Para descargar los datos directamente a archivos existe la función `siga_descargar()`.

```{r}
archivos <- siga_descargar(ids)
archivos
```

Nuevamente, por defecto se descargan en un directorio temporal pero se puede indicar una ubicación permanente con el argumento `dir`.

## Cómo contribuir

Para contribuir con este paquete podés leer la siguiente [guía para
contribuir](https://github.com/AgRoMeteorologiaINTA/siga/blob/master/.github/CONTRIBUTING.md).
Te pedimos también que revises nuestro [Código de
Conducta](https://www.contributor-covenant.org/es/version/2/0/code_of_conduct/code_of_conduct.md).
