---
title: "Cómo descargar datos de SIGA"
output: rmarkdown::html_vignette
vignette: >
  %\VignetteIndexEntry{Cómo descargar datos de SIGA}
  %\VignetteEngine{knitr::rmarkdown}
  %\VignetteEncoding{UTF-8}
---

```{r, include = FALSE}
knitr::opts_chunk$set(
  collapse = TRUE,
  comment = "#>"
)
```

```{r setup}
library(siga)
```

El paquete siga permite descargar datos meteorológicos de las estaciones disponibles en el Sistema de Información y Gestión Agrometeorológica. Para acceder a la información de las estaciones diponibles se puede utilizar la función `siga_estaciones()`

```{r}
estaciones <- siga_estaciones()

head(estaciones)
```
Por defecto el archivo con los metadatos de las estaciones se descarga en un directorio o carpeta temporal pero el argumento `archivo` permite indicar una dirección donde se guardará el archivo o se leerá el archivo en caso de que ya exista. Esta base de datos puede cambiar con el tiempo por lo que el argumento `forzar` permite volver a descargar el archivo de metadatos en caso de ser necesario. 

Los metadatos incluyen una columna `id` con un código único por estación que puede usarse para darcargar los datos meteorológicos de determinadas estaciones con la función `siga_datos()`. 

```{r}
ids <- estaciones[1:2, ]
ids
```

```{r}
head(siga_datos(ids))
```

Las estaciones puede tener metadatos extra a los que puede accederse con la función `siga_metadatos()`.

```{r}
siga_metadatos(ids)
```

Para descargar los datos directamente a archivos existe la función `siga_descargar()`.

```{r}
archivos <- siga_descargar(ids)
archivos
```

Nuevamente, por defecto se descargan en un directorio temporal pero se puede indicar una ubicación permanente con el argumento `dir`.
